【裁判字號】    97,易,711
【裁判日期】    971231
【裁判案由】    違反毒品危害防制條例
【裁判全文】
臺灣嘉義地方法院刑事判決               97年度易字第711號
公  訴  人  臺灣嘉義地方法院檢察署檢察官
被      告  甲○○
上列被告因違反毒品危害防制條例案件，經檢察官提起公訴（九
十七年度毒偵字第一五五六號），本院判決如下：
    主  文
甲○○施用第二級毒品，累犯，處有期徒刑柒月。
    犯罪事實
一、甲○○前於民國九十四年間因施用毒品案件，經本院裁定令
    入觀察勒戒處所施以觀察勒戒，嗣於九十四年四月二十八日
    觀察勒戒完畢而釋放。復因施用第二級毒品案件，經本院於
    九十七年三月二十四日以九十七年度嘉簡字第二０七號判決
    判處有期徒刑四月確定，於九十七年四月十八日易科罰金執
    行完畢。詎仍不知悔改，於觀察勒戒及前開有期徒刑執行完
    畢釋放後五年內，基於施用第二級毒品之犯意，於九十七年
    八月二十九日十時十分經採尿前回溯九十六小時內之某時，
    在不詳地點，以不詳方式施用第二級毒品（甲基）安非他命
    一次。經臺灣嘉義地方法院檢察署觀護人通知受保護管束之
    甲○○採尿送驗後，始悉上情。
二、案經臺灣嘉義地方法院檢察署檢察官自動檢舉偵查起訴。
    理  由
一、訊據被告甲○○矢口否認有何公訴意旨所指之施用第二級毒
    品之犯罪事實，辯稱：沒有施用毒品，採尿前有喝酒、服用
    藥物，可能因為藥物反應而驗出毒品反應云云。惟查，被告
    經觀護人通知到場所採集之尿液經送驗後，確呈第二級毒品
    （甲基）安非他命陽性反應之事實，有臺灣檢驗科技股份有
    限公司濫用藥物尿液檢驗報告、尿液檢體監管紀錄表各一件
    在卷可參，足見被告在採集尿液前九十六小時內某時確有施
    用第二級毒品之事實無訛；至被告固以前開情詞置辯，然查
    ，被告採尿前就診所服用之藥物，經檢察官調取被告之病歷
    資料與處方籤，並依病歷及處方籤所載內容將醫師處方用藥
    送請鑑定之結果顯示，被告所服用之藥物，並無含有（甲基
    ）安非他命之成分，被告服用上開藥物後，其尿液不致檢出
    （甲基）安非他命陽性反應等情，有財團法人嘉義基督教醫
    院病歷、宏恩診所處方籤及行政院衛生署管制藥品管理局鑑
    定書各一件附卷足憑，被告所辯施用藥物而驗出（甲基）安
    非他命云云，顯係卸責之詞，難認可採。本案事證已臻明確
    ，被告犯行，洵堪認定。
二、核被告甲○○所為，係犯毒品危害防制條例第十條第二項之
    施用第二級毒品罪，其持有第二級毒品之低度行為應為施用
    之高度行為所吸收，不另論罪。另查，被告有如事實欄所載
    之犯罪、科刑與執行前案記錄之事實，有台灣嘉義地方法院
    檢察署刑案資料查註紀錄表及台灣高等法院被告前案紀錄表
    各一件在卷可參，其於有期徒刑之執行完畢後，五年內故意
    再犯本件有期徒刑以上之罪，為累犯，應依刑法第四十七條
    第一項之規定加重其刑。爰審酌被告曾因施用毒品經觀察勒
    戒處分及受有期徒刑執行完畢，猶未知警惕而再犯本案，足
    見其未徹底戒除施用毒品，惟念及施用毒品本質上係戕害自
    身健康之行為，尚未嚴重破壞社會秩序或侵害他人權益，惟
    被告犯罪後仍矢口否認犯行、犯後態度非佳，且甫於九十七
    年四月十八日因毒品案件易科罰金完畢，未久即再犯本案，
    暨其犯罪之動機、目的、手段、其自陳為高職肄業之智識程
    度、曾從事工業配線工作，其自陳父親過世、家中尚有母親
    、未婚，經濟狀況不佳之家庭狀況等一切情狀，量處如主文
    所示之刑。
據上論斷，應依刑事訴訟法第二百九十九條第一項前段，毒品危
害防制條例第十條第二項，刑法第十一條前段、第四十七條第一
項，判決如主文。
本案經檢察官郭志明到庭執行職務
中    華    民    國    97    年    12    月    31    日
                    刑事第四庭   法  官     許兆慶
上列正本證明與原本無異。
如不服本判決，應於判決送達後十日內向本院提出上訴狀，上訴
書狀依法應敘述具體理由，如未敘述具體理由者，應於上訴期間
屆滿後二十日內補提理由書於本院（均應附繕本）。
中    華    民    國    97    年    12    月    31    日
                                 書記官     林金福
所犯法條：
毒品危害防制條例第10條第2項
施用第二級毒品者，處三年以下有期徒刑。


司法院資訊處製作；財團法人民間司法改革基金會備份。
